【裁判字號】    98,台上,4399
【裁判日期】    980806
【裁判案由】    違反藥事法
【裁判全文】
最高法院刑事判決            九十八年度台上字第四三九九號
上  訴  人  甲○○
上列上訴人因違反藥事法案件，不服台灣高等法院中華民國九十
八年五月二十七日第二審判決（九十八年度上訴字第一七五一號
，起訴案號：台灣板橋地方法院檢察署九十六年度偵字第二四六
二八號），提起上訴，本院判決如下：
    主  文
上訴駁回。
    理  由
按不服地方法院之第一審判決而上訴者，應向管轄第二審之高等
法院為之。而第二審上訴書狀應敘述具體理由，第二審法院認為
上訴書狀未敘述理由者，應以判決駁回之。刑事訴訟法第三百六
十一條第一項、第二項、第三百六十七條前段分別定有明文。所
謂不服第一審判決之具體理由，必係依據卷內既有訴訟資料或提
出新事證，指摘或表明第一審判決有何採證認事用法或量刑等足
以影響判決本旨之不當或違法，而構成應予撤銷之具體事由，始
克當之；倘僅泛言原判決認定事實錯誤、違背法令、量刑失入，
而未依上揭意旨指出具體事由，或形式上雖已指出具體事由，該
事由縱使屬實，亦不足以認為原判決有何不當或違法者，皆難謂
係具體理由，俾與第二審上訴制度旨在請求第二審法院撤銷、變
更第一審不當或違法之判決，以實現個案救濟之立法目的相契合
。本件上訴人甲○○因違反藥事法案件，經第一審法院判決後，
提起第二審上訴，其上訴理由狀僅稱：前因販賣第一、二級毒品
案件，現由原審審理中，而本件起訴事實與前案均係基於營利之
意圖，反覆實行而多次販賣毒品，應成立集合犯，前案既已發回
更審，本案應諭知不受理判決，縱認非同一案件，亦應移送前案
合併審理云云，雖形式上已提出上訴理由，惟並未具體敘述第一
審判決有何違法或不當情形，即與未敘述具體理由無異，原判決
因認其第二審上訴為不合法，不待其到庭陳述，並不經言詞辯論
，逕依刑事訴訟法第三百六十七條前段、第三百七十二條，駁回
其在第二審之上訴，核無不合。查上訴人於民國九十六年五月中
旬至七月初販賣第二級毒品甲基安非他命前案，與本案於九十五
年十一月十二日轉讓禁藥安非他命之時間相距約八月，罪名亦異
，第一審認其前後兩案非集合犯，另行論罪科刑，適用法則，核
無不合，原審予以維持，自無違法可言。上訴意旨，對於原判決
究竟如何違背法令，並未依據卷內資料為具體之指摘，仍執前詞
，再事爭辯第一審認前後二案非屬同一案件，已有違誤；而原審
以其上訴書狀未敘述具體理由，遽予駁回，亦有未當云云，難謂
已符合法定上訴要件，其上訴違背法律上之程式，應予駁回。
據上論結，應依刑事訴訟法第三百九十五條前段，判決如主文。
中    華    民    國  九十八  年    八    月    六    日
                      最高法院刑事第十庭
                          審判長法官  花  滿  堂
                                法官  黃  正  興
                                法官  陳  東  誥
                                法官  林  錦  芳
                                法官  洪  昌  宏
      本件正本證明與原本無異
                                      書  記  官
中    華    民    國  九十八  年    八    月   十一   日
                                                      Q


司法院資訊處製作；財團法人民間司法改革基金會備份。
